臺灣高等法院高雄分院刑事判決
111年度上訴字第306號
上  訴  人  
即  被  告  蘇哲民


選任辯護人  黃郁雯律師
            黃俊嘉律師
            陳秉宏律師
上  訴  人  
即  被  告  賴竑諺


選任辯護人  許仲盛律師(法律扶助)
            潘欣愉律師(法律扶助)
上列被告因毒品危害防制條例案件，不服臺灣高雄地方法院110
年度訴字第195號，中華民國111年1月25日第一審判決（起訴案
號：臺灣高雄地方檢察署109年度偵字第11409號、110年度偵字
第2949號），提起上訴，本院判決如下：
    主  文
上訴駁回。
    事實及理由
一、程序事項之說明
　　上訴人即被告（下稱被告）甲○○於審判期日經合法傳喚，無
    正當理由不到庭，爰不待其陳述，逕行判決。
二、引用原審判決之說明
　　本案經本院審理結果，認第一審判決之認事用法、量刑及諭
    知沒收均無不當，應予維持，並引用如附件第一審判決之事
    實、證據及理由。
三、本院之補充
　㈠上訴人即被告（下稱被告）乙○○於本院審理時，對於原判決
    認定之犯罪事實均坦承不諱；被告甲○○上訴原本否認犯行，
    嗣於本院111年7月19日行準備程序期日時，則當庭坦承全部
    犯行（本院卷第136頁、第137頁），並與被告乙○○均請求從
    輕量刑。惟按毒品危害防制條例第17條第2項所謂歷次審判
    中均自白，係指歷次事實審審級（包括更審、再審或非常上
    訴後之更為審判程序），且於各該審級中，於法官宣示最後
    言詞辯論終結時，被告為自白之陳述而言，此觀民國109年1
    月15日修正毒品危害防制條例第17條之立法理由第二點至明
    ，茲被告甲○○於本案原審審理時既未自白犯行，已經原審判
    決於理由欄參、四、㈨、⒈、⒉詳予說明，自無再適用毒品危
    害防制條例第17條第2項規定之可言。
　㈡被告乙○○之辯護人於本院審理時，雖以原判決就乙○○所犯如
    附表編號⒈至編號⒊所示犯行，均有兩項減輕事由，然就編
    號⒉、編號⒊部分，僅判處有期徒刑1年5月 、1年6月，就編
    號⒈部分卻判處有期徒刑2年2月一節為由，認為有違反罪刑
    相當原則云云（本院卷第217頁）。惟查，原判決（詳判決
    書第9頁，即理由欄參、四、㈡、㈢、㈣）就編號⒈所示犯行適
    用之減輕事由，乃刑法第25條第2項（未遂）及毒品危害防
    制條例第17條第2項（自白），其減輕之範圍依刑法第66條
    前段（第11條前段）規定均得減輕至二分之一；然就編號⒉
    、編號⒊所示犯行適用之減輕事由，除毒品危害防制條例第1
    7條第2項（自白）之外，並有毒品危害防制條例第17條第1
    項（供出來源因而查獲正犯或共犯），因後者依刑法第66條
    後段（第11條前段）規定，其幅度則可減輕至三分之二，則
    原判決就編號⒉、⒊兩罪量處較編號⒈更輕之刑，原無不合。
　㈢按是否依累犯規定加重其刑，屬事實審法院裁量之職權。司
    法院釋字第775號解釋意旨，係謂刑法第47條第1項累犯加重
    本刑之規定，係基於累犯者有其特別惡性及對刑罰反應力薄
    弱等立法理由，惟不問情節一律加重最低本刑，致生罪刑不
    相當或違反比例原則之情形時，法院就該個案應依上開解釋
    意旨，依職權裁量是否加重最低本刑。若其裁量合於上開累
    犯加重其刑之立法理由，且無罪刑不相當或違反比例原則之
    情事，自難指為違法，與被告前後所犯各罪類型、罪名是否
    相同或罪質是否相當，無必然之關聯（最高法院111年度台
    上字第2550號判決參照）。本件被告乙○○之犯行符合刑法第
    47條第1項累犯要件之事實，已經原判決詳予指明，並敘明
    其適用該規定加重其刑之理由，經核為裁量權之正當行使，
    並無違誤。被告乙○○之辯護人以其前案犯罪之類型、罪名與
    本案有異為由，對原判決所為指摘，對於刑法第47條第1項
    規定及司法院釋字第775號解釋意旨，顯有誤會。
　㈣至於被告乙○○之辯護人雖另主張乙○○就附表編號⒈亦有毒品
    危害防制條例第17條第1項關於供出毒品來源，因而查獲其
    他正犯或共犯而減輕其刑規定之適用云云。然本件查獲之原
    因，乃警方先行查獲購毒者郭琮印之後，又在郭琮印前往與
    乙○○進行毒品交易，並由被告甲○○亦參與將毒品取出交付郭
    琮印之過程中予以逮捕查獲等情，業據郭琮印證述在卷（警
    卷第26頁），自無辯護人所稱警方係因被告乙○○供出始查獲
    被告甲○○可言，其查獲編號⒉、編號⒊所示犯行亦非因被告自
    首，尤不待言。
四、綜上所述，本案原審判決之認事用法既無不當，量刑及沒收
    之諭知亦屬妥適。被告乙○○、甲○○上訴意旨就此部分指摘原
    判決為不當，並無理由，應予駁回。
據上論斷，應依刑事訴訟法第368條、第371條、第373條、第364
條，判決如主文。
本案經檢察官胡詩英提起公訴，檢察官何景東到庭執行職務。
中　　華　　民　　國　　111 　年　　10　　月　　11　　日
                  刑事第八庭審判長法　官  陳中和
                                  法　官  林柏壽
　　　　　                  　　　法　官　陳松檀
以上正本證明與原本無異。
如不服本判決應於收受本判決後20日內向本院提出上訴書狀，其
未敘述上訴理由者，並得於提起上訴後20日內向本院補提理由書
狀（均須按他造當事人之人數附繕本）「切勿逕送上級法院」。
中　　華　　民　　國　　111 　年　　10　　月　　11　　日
                                　書記官　李佳旻
【附件】
臺灣高雄地方法院刑事判決
　　　　　　　110年度訴字第195號
公　訴　人　臺灣高雄地方檢察署檢察官
被　　　告　乙○○
選任辯護人　陳秉宏律師
            吳龍建律師
            黃郁雯律師
被　　　告　甲○○
指定辯護人　許仲盛律師
上列被告因違反毒品危害防制條例案件，經檢察官提起公訴（10
9年度偵字第11409號、110年度偵字第2949號），本院判決如下
：
    主  文
乙○○犯如附表一編號1、2、3所示之參罪，均累犯，各處如附表
一編號1、2、3「宣告刑」欄所示之刑及沒收。應執行有期徒刑
參年。
甲○○犯如附表一編號1、4、5所示之參罪，各處如附表一編號1、
4、5「宣告刑」欄所示之刑及沒收。應執行有期徒刑捌年陸月。
    事  實
一、乙○○（通訊軟體微信《下稱微信》暱稱「喜德」）、甲○○均明
    知3,4-亞甲基雙氧苯基乙基胺丁酮（Eutylone）、硝西泮（
    Nitrazepam）分別係毒品危害防制條例第2條第2項第3款、
    第4款所列之第三級、第四級毒品，且小惡魔毒品咖啡包內
    可能含有上開成分，不得非法販賣，竟分別為下列犯行：
  ㈠甲○○意圖營利，基於販賣第三級及第四級毒品之犯意，於如
    附表一編號5所示時、地，以新臺幣（下同）5,000元之價格
    ，販賣摻有第三級毒品3,4-亞甲基雙氧苯基乙基胺丁酮（Eu
    tylone）及第四級毒品硝西泮（Nitrazepam）之小惡魔咖啡
    包25包予乙○○（即每包200元），並當場交付上開毒品咖啡
    包，另約定待乙○○售出該等毒品咖啡包後，再支付價款予甲
    ○○。
  ㈡乙○○分別意圖營利，基於販賣第三級及第四級毒品之犯意，
    先以如附表二編號3所示之行動電話連接網際網路，以微信
    與郭琮印聯繫後，於如附表一編號2、3所示時、地，分別以
    2,000元及3,500元之價格，販賣摻有第三級毒品3,4-亞甲基
    雙氧苯基乙基胺丁酮（Eutylone）及第四級毒品硝西泮（Ni
    trazepam）之小惡魔毒品咖啡包5包及10包予郭琮印（微信
    暱稱「小新」）。
  ㈢甲○○意圖營利，基於販賣第三級毒品之犯意，於如附表一編
    號4所示時、地，以1萬元之價格，販賣摻有第三級毒品3,4-
    亞甲基雙氧苯基乙基胺丁酮（Eutylone）之小惡魔毒品咖啡
    包50包予乙○○（即扣案如附表二編號1所示之小惡魔咖啡包
    ），並當場交付該等毒品咖啡包予乙○○，並約定價款以回帳
    方式，待乙○○售出上開小惡魔毒品咖啡包後，乙○○再行支付
    價金1萬元予甲○○。乙○○於購得上開毒品咖啡包後，即委由
    甲○○於109年5月27日19時許，將上開毒品咖啡包50包及甲○○
    販賣剩餘之扣案如附表二編號8之小惡魔毒品咖啡包50包，
    藏放在高雄市○○區○○○路000號「專業洗車殿」天花板內。
  ㈣警方因查獲郭琮印販賣第三級毒品，經溯源偵辦後，由郭琮
    印與警方配合，以微信與乙○○持用如附表二編號3所示之行
    動電話聯繫，乙○○及甲○○即共同意圖營利，基於販賣第三級
    毒品之犯意聯絡，於如附表一編號1所示時間，由甲○○自上
    址「專業洗車殿」天花板取出如附表二編號1所示之小惡魔
    毒品咖啡包50包後，經乙○○以紙袋包裝，再由甲○○持往郭琮
    印所駕駛停放在該洗車店外之車牌號碼000-0000號自用小客
    車，而欲以1萬3,000元之價格，販賣該等毒品咖啡包予郭琮
    印以牟利，經員警表明身分當場查獲而未遂，並扣得如附表
    二所示之物品。
二、案經屏東縣政府警察局內埔分局報告臺灣高雄地方檢察署檢
    察官偵查起訴。
    理  由
壹、證據能力部分按被告以外之人於審判外之陳述，雖不符刑事
    訴訟法第159條之1至第159條之4之規定，而經當事人於審判
    程序同意作為證據，法院審酌該言詞陳述或書面陳述作成時
    之情況，認為適當者，亦得為證據；當事人、代理人或辯護
    人於法院調查證據時，知有第159條第1項不得為證據之情形
    ，而未於言詞辯論終結前聲明異議者，視為有前項之同意，
    刑事訴訟法第159條之5定有明文。查本院用以認定犯罪事實
    存否之各項證據資料，其中屬於被告以外之人於審判外之言
    詞、書面陳述，雖係傳聞證據，然被告等2人及渠等之辯護
    人於本院審理時，均表示同意上開言詞、書面陳述，均有證
    據能力（本院卷第79頁），復據本院於審理之調查證據程序
    逐一提示並告以要旨，檢察官、被告等2人及渠等之辯護人
    均未爭執上開證據之證據能力，且於言詞辯論終結前亦未聲
    明異議，本院審酌此等證據資料作成時之情況，核無違法不
    當之瑕疵，亦無其他違反法定程序取證之情形，且與待證事
    實具有關連性，以之作為本案之證據亦屬適當，應有證據能
    力。
貳、認定事實所憑之證據及理由
一、上開犯罪事實，業經被告乙○○於警詢（屏東縣政府警察局內
    埔分局內警偵字第10930074400號卷《下稱警一卷》第9至10、
    14頁）、偵訊（警一卷第257至259頁、臺灣高雄地方檢察署
    109年度偵字第11409號卷《下稱偵一卷》第161頁）、羈押訊
    問（聲羈卷第30至31頁）、本院審理時（本院卷第75至76、
    169、258頁）均坦承不諱；被告甲○○於警詢（屏東縣政府警
    察局內埔分局內警偵字第000000000000號卷《下稱警二卷》第
    17至18頁）、偵訊（偵一卷第158頁）坦承不諱（於本院否
    認犯行，詳後述），並經證人郭琮印於警詢及偵訊時證述明
    確（警一卷第23至26、291頁），復有檢察官勘驗現場錄影
    截圖（偵一卷第101至106頁）、搜索扣押筆錄暨扣押物品目
    錄表（警一卷第43至49頁）、現場圖（偵一卷第81頁）、扣
    押物品清單（高雄地方檢察署110年度偵字第2949號卷《偵二
    卷》第41至43頁）、贓物認領保管單（警二卷第103頁）、手
    機微信對話翻拍照片（警一卷第67至71頁）、洗車店監視器
    翻拍照片（警一卷第75至78頁）、搜扣現場暨扣案物品照片
    （警一卷第78至85頁、偵二卷第47至53頁）、車輛詳細資料
    報表（警二卷第105至107頁）、高雄市立凱旋醫院高市凱醫
    驗字第64624、64625、64626號濫用藥物成品檢驗鑑定書（
    警二卷第139、140、142頁）、內政部警政署109年9月11日
    刑鑑字第1090064980號、109年8月12日刑鑑字第1090058672
    號鑑定書（警二卷第143至145、147頁）等在卷可稽，足見
    被告2人前揭任意性自白與事實相符，並有證據補強，堪以
    認定。二、又被告乙○○於本院審理時陳稱：我賣毒品咖啡包
    ，總共賺幾千元，1包成本200元，我賣350元，賺價差等語
    （本院卷第291頁），足見被告乙○○確可從交易過程賺取價
    差而從中牟利，具營利之主觀意圖甚明。
三、另被告甲○○雖在本院審理時坦認有於附表一編號4、5所示交
    付毒品予乙○○及於附表一編號1所示，由其自洗車店天花板
    取出小惡魔毒品咖啡包50包後，持往郭琮印之車牌號碼000-
    0000號自用小客車遞交給郭琮印之事實（本院卷第80頁），
    然矢口否認販賣毒品犯行，辯稱：因急著用錢，僅以原價1
    包200元之價格和乙○○約定交易毒品，我沒有販賣之意，且
    沒有收取金錢，無營利意圖等語。經查：
  ㈠販賣毒品之所謂販賣行為，係行為人基於營利之目的，而販
    入或賣出毒品而言。販賣毒品者，其主觀上有營利之意圖，
    客觀上有販賣之行為，即足構成，至於實際上是否已經獲利
    ，則非所問。即於有償讓與他人之初，係基於營利之意思，
    並著手實行，而因故無法高於購入之原價出售，最後不得不
    以原價或低於原價讓與他人時，仍屬販賣行為（最高法院10
    0年度台上字第698號判決意旨參照）。另販賣毒品屬重大犯
    罪，須科以重度刑責，故販賣毒品行為，均以隱匿方式為之
    ，且既無公定價格，復容易因分裝而增減份量，而每次買賣
    之價量，亦常隨雙方關係深淺、資力、需求量及對行情之認
    知、來源是否充裕等因素，而異其標準，非可一概而論。是
    以販賣之人從價差或量差中牟利之方式雖異，然其意圖營利
    之販賣行為則無二致，蓋毒品皆屬量微價高之物，販賣者皆
    有暴利可圖，茍非意圖販賣營利，一般人自無可能甘冒重度
    刑責而販賣毒品；且販賣者從各種「價差」、「量差」或係
    「純度」謀取利潤方式，或有差異，然其所圖利益之非法販
    賣行為目的，則屬相同，並無二致。再自一般社會通念以觀
    ，販賣毒品行為在通常情形下均係以牟利為其主要誘因及目
    的，倘若為換現而將手中持有之毒品變現，或避免毒品受潮
    而儘速將手中持有之毒品出清等，縱或出售之價格較低或無
    加價之情形，亦非當然無營利意圖，是除非別有事證足認係
    單純轉讓，確無任何即刻或為日後之交易牟利意圖外，尚難
    據此即認販賣之證據有所未足，否則將造成知過坦承者難辭
    重典，飾詞否認者反得僥倖，而失情理之平。
  ㈡被告甲○○雖以前詞置辯，惟證人即共同被告乙○○於本院審理
    時證稱：附表一編號4至5是我先跟甲○○購買毒品咖啡包再賣
    給郭琮印，等拿到錢後，我再交付給甲○○，附表一編號1所
    示部分，甲○○知道我跟郭琮印交易毒品50包，因為小惡魔咖
    啡包是甲○○藏放的，他幫我提出來交給郭琮印交易的目的，
    是要等我取得交易現金後，會馬上還他交易毒品咖啡包的金
    錢等語（本院卷第264至270頁），故依證人乙○○所述，是向
    被告甲○○購買毒品，等轉售郭琮印取得價金後，再交付金錢
    給甲○○，並非無償轉讓，參以被告甲○○與乙○○僅為認識一年
    多之朋友（本院卷第259頁），於買賣之過程倘無從中賺取
    差價或投機貪圖小利，被告甲○○自無必要花費勞力、時間、
    費用等成本，並甘冒觸犯刑罰之高度風險而為之。再依前揭
    說明，除非別有事證足認係單純轉讓，確無任何即刻或為日
    後之交易牟利意圖外，不能謂販賣毒品之證據不足，而被告
    甲○○自承為換現而將手中持有之毒品變現，亦無提出事證證
    明其係單純轉讓，仍應認被告甲○○有營利之意圖，其所辯並
    非可採。
四、綜上所述，本件事證明確，被告2人前揭犯行已臻明確，均
    應依法論科。
參、論罪科刑
一、新舊法比較
  ㈠被告2人行為後，毒品危害防制條例第4條第3項、第4項、第1
    7條於109年1月15日經修正公布，並自同年7月15日起施行。
    經比較修正前後之法律：
  1.修正前毒品危害防制條例第4條第3項、第4項原規定：「製
    造、運輸、販賣第三級毒品者，處7年以上有期徒刑，得併
    科新臺幣700萬元以下罰金。製造、運輸、販賣第四級毒品
    者，處5年以上12年以下有期徒刑，得併科新臺幣300萬元以
    下罰金。」修正後則規定：「製造、運輸、販賣第三級毒品
    者，處7年以上有期徒刑，得併科新臺幣1,000萬元以下罰金
    。製造、運輸、販賣第四級毒品者，處5年以上12年以下有
    期徒刑，得併科新臺幣500萬元以下罰金。」是修正後毒品
    危害防制條例第4條第3項、第4項將法定刑中得併科罰金部
    分均予以提高罰金數額，修正後之規定並未較有利被告2人
    。
  2.毒品危害防制條例第9條第3項增訂：「犯前5條之罪（含該
    條例第4條各項之販賣毒品罪）而混合二種以上之毒品者，
    適用其中最高級別毒品之法定刑，並加重其刑至2分之1」之
    規定，而增加加重其刑的規定，自對被告2人較為不利。
  3.修正前毒品危害防制條例第17條第2項原規定：「犯第4條至
    第8條之罪於偵查及審判中均自白者，減輕其刑。」修正後
    則規定：「犯第4條至第8條之罪於偵查及歷次審判中均自白
    者，減輕其刑。」可知上開規定從「審判中」修正為「歷次
    審判」中均自白始得減輕其刑，是修正後適用減刑之要件顯
    然更為嚴苛，對被告2人並非較有利。
  ㈡是經新舊法比較結果，修正後規定並未較有利被告2人，依刑
    法第2條第1項前段規定，應適用其等行為時即修正前毒品危
    害防制條例第4條第3項、第4項及第17條第2項之規定。
二、又刑事偵查技術上所謂之「釣魚偵查」，係指對於原已犯罪
    或具有犯罪故意之人，以設計引誘之方式，使其暴露犯罪事
    證，而加以逮捕或偵辦而言，此純屬偵查犯罪技巧之範疇，
    並未違反憲法對於基本人權之保障，且於公共利益之維護有
    其必要性存在，又於此情形，因毒品購買者為辦案佯稱購買
    ，而將販賣者誘出以求人贓俱獲，因其無實際買受之真意，
    且在警察監視之下伺機逮捕，事實上亦不能真正完成買賣，
    則該次行為，僅能論以販賣未遂（最高法院100年度台上字
    第4498號判決意旨參照）。查，被告2人如附表一編號1所示
    之犯行，係郭琮印為警查獲後，配合警方溯源偵查而佯裝購
    毒者，並以微信與被告乙○○聯繫購毒就交易毒品咖啡包之價
    金等重要內容達成合致，經證人郭琮印證述在卷（警一卷第
    25頁），並有手機微信對話翻拍照片可佐（警一卷第71頁）
    ，被告乙○○已著手販賣毒品行為，雖由被告甲○○交付毒品，
    但因郭琮印並無實際交易之真意，事實上不能真正完成買賣
    ，則被告2人如附表一編號1所示，已著手於販賣毒品之實行
    ，僅能論以販賣未遂。
三、核被告乙○○如附表一編號1所為，係犯修正前毒品危害防制
    條例第4條第6項、第3項之販賣第三級毒品未遂罪；如附表
    一編號2、3所為，均係犯修正前毒品危害防制條例第4條第3
    項及第4項之販賣第三級及第四級毒品罪；被告甲○○如附表
    一編號1所為，係犯修正前毒品危害防制條例第4條第6項、
    第3項之販賣第三級毒品未遂罪；如附表一編號4所為，係犯
    修正前毒品危害防制條例第4條第3項之販賣第三級毒品罪；
    如附表一編號5所為，係犯修正前毒品危害防制條例第4條第
    3項及第4項之販賣第三級及第四級毒品罪。被告2人就附表
    一編號1所示之犯行，具犯意聯絡及行為分擔，應依刑法第2
    8條論以共同正犯。又被告乙○○如附表一編號2、3，被告甲○
    ○如附表一編號5所為，均係以一交易小惡魔咖啡包之行為，
    同時觸犯販賣第三級及第四級毒品罪名，為想像競合犯，均
    應依刑法第55條之規定，從一重論以販賣第三級毒品罪。被
    告2人所犯上開各罪，犯意各別，行為互殊，應予分論併罰
    。
四、刑之加重減輕事由
  ㈠被告乙○○為累犯被告乙○○前因過失傷害案件經臺灣橋頭地方
    法院107年交簡字第3044號判處有期徒刑2月，於108年10月2
    8日易科罰金執行完畢，有臺灣高等法院被告前案紀錄表在
    卷為憑，被告乙○○於上開徒刑執行完畢後5年內，故意再犯
    本件有期徒刑以上之3罪，符合刑法第47條第1項規定，均為
    累犯。依司法院釋字第775號解釋文及理由之意旨，係指構
    成累犯者，不分情節，一律加重最低本刑，於不符合刑法第
    59條所定要件之情形下，致生行為人所受之刑罰超過其所應
    負擔罪責之個案，不符罪刑相當原則、比例原則。於此範圍
    內，在修正前，為避免發生上述罪刑不相當之情形，法院就
    該個案應裁量是否加重最低本刑；依此，該解釋係指個案應
    量處最低法定刑、又無法適用刑法第59條在內減輕規定之情
    形，法院應依此解釋意旨裁量不予加重最低本刑（最高法院
    108年度台上字第338號判決亦同此旨）。考量被告乙○○並未
    因上開案件徒刑之執行而知所警惕，再犯本案犯行，對刑罰
    反應力薄弱，非屬司法院釋字第775號中所稱「一律加重最
    低本刑，於不符合刑法第59條所定要件之情形下，致生行為
    人所受之刑罰超過其所應負擔罪之個案」，故其所犯毒品危
    害防制條例第4條第3項販賣第三級毒品罪，共3罪，仍均依
    刑法第47條第1項規定加重其刑。
  ㈡被告乙○○及甲○○如附表一編號1所示犯行，均有刑法第25條第
    2項之適用：被告2人如附表一編號1所示之犯行，已著手於
    販賣毒品之實行，為未遂犯，爰依刑法第25條第2項規定，
    減輕其刑。
  ㈢被告乙○○就附表編號1至3所示犯行，有修正前毒品危害防制
    條例第17條第2項規定之適用：按修正前毒品危害防制條例
    第17條第2項規定：「犯第4條至第8條之罪於偵查及審判中
    均自白者，減輕其刑。」係為鼓勵是類犯罪行為人自白、悔
    過，並期訴訟經濟、節約司法資源而設。查被告乙○○如附表
    一編號1至3所示犯行，於偵查及審判中均已自白，已如前述
    ，揆諸前開說明，均應依修正前之毒品危害防制條例第17條
    第2項減輕其刑。
  ㈣被告乙○○如附表一編號2、3所示犯行，有修正前毒品危害防
    制條例第17條第1項規定之適用：
  1.按毒品危害防制條例第17條第1項規定：「犯第4條至第8條
    、第10條或第11條之罪，供出毒品來源，因而查獲其他正犯
    或共犯者，減輕或免除其刑。」旨在鼓勵毒品下游者具體供
    出其上游供應人，俾進一步擴大查緝績效，揪出其他正犯或
    共犯，以確實防制毒品泛濫或更為擴散。所謂「供出毒品來
    源，因而查獲」，係指被告翔實供出毒品來源之具體事證，
    因而使有偵查（或調查）犯罪職權之公務員知悉而對之發動
    偵查（或調查），並因而查獲者而言。而其中所言「查獲」
    ，除指查獲該其他正犯或共犯外，並兼及被告所指其毒品來
    源其事。是倘該正犯或共犯已因另案被查獲，惟其被查獲之
    案情與被告供出毒品之來源無關，或有偵查（或調查）犯罪
    之公務員已有確切之證據，足以合理懷疑該被查獲之人為被
    告所供販賣毒品來源之人，即與上開規定不符，無其適用之
    餘地。
  2.查被告乙○○如附表一編號5所示，向被告甲○○購入小惡魔毒
    品咖啡包後，被告乙○○始持以兜售，而為如附表一編號2、3
    之販毒犯行，已如上述，惟細究被告甲○○如附表一編號5所
    示之犯行，係被告乙○○先於109年5月28日警詢時陳稱：我於
    109年5月27日凌晨1時許，在高雄市○○區○○○路000號，被告
    甲○○拿25包小惡魔毒品咖啡包給我，他跟我議價1包200元等
    語（警一卷第9頁），後被告甲○○於109年6月30日警詢時坦
    承不諱（警二卷第18頁），足見被告乙○○就附表一編號2、3
    之犯行，業已供出其毒品來源，因而查獲其他正犯，則就被
    告乙○○上開犯行，應依修正前毒品危害防制條例第17條第1
    項規定，減輕其刑。
  ㈤被告乙○○就附表一編號1所示犯行，並無修正前毒品危害防制
    條例第17條第1項規定之適用：
  1.臺灣高雄地方檢察署雖函覆本院，被告乙○○與上手甲○○係一
    同被查獲，然係因乙○○供稱甲○○為其上手始能查知，是否符
    合減刑要件，請貴院依卷內證據判斷，此有該機關110年3月
    29日雄檢榮列109偵11409字第1100020248號函在卷可參（本
    院卷第59頁）。
  2.然，本案緣起員警偵辦證人郭琮印販賣毒品案，郭琮印供出
    其毒品上游為微信（WECHAT）綽號「喜德」之人（即被告乙
    ○○），員警即至指定之交易現場埋伏，於交易毒品現場即發
    現被告乙○○、甲○○與證人郭琮印有交易毒品事實，遂於109
    年5月27日20時10分在高雄市○○區○○○路000號拘捕被告乙○○
    、甲○○到案偵辦。因本案被告乙○○、甲○○為現場查獲之現行
    犯，尚難謂因其供述，而查獲其他正犯或共犯，此亦有屏東
    縣政府警察局內埔分局110年4月1日內警偵字第11030570600
    號函暨職務報告可佐（本院卷第61、63頁）。因此被告2人
    既因現行犯而遭警發現，且經警發現是其2人與證人郭琮印
    交易毒品，自難謂因被告乙○○之供述而查獲被告甲○○，故被
    告乙○○就此部分犯行，並無修正前毒品危害防制條例第17條
    第1項規定之適用。
  ㈥被告乙○○就附表一編號2、3犯行，並無自首之情事：
  1.按刑法第62條所謂自首，係以犯人在其犯罪未發覺前，向該
    管公務員自承犯罪，而受裁判為要件。所謂「發覺」，固非
    以有偵查犯罪權之機關或人員確知其人犯罪無誤為必要，而
    於對其發生嫌疑時，即得謂為已發覺；但此項對犯人之嫌疑
    ，仍須有確切之客觀事實根據得為合理之可疑者，始足當之
    ，若單純主觀上之懷疑，尚不得謂已發生嫌疑（最高法院10
    8年度台上字第1058號判決意旨可資參照）。2.查附表一編
    號2、3犯行事證，係員警於拘捕證人郭琮印後，檢視其手機
    發現可疑之微信對話擷圖，復經其供述即得知微信（WECHAT
    ）綽號「喜德」之人（即被告乙○○）有此犯行，被告乙○○係
    經員警提示對話截圖後方坦承該部分犯行。本案係屏東縣政
    府警察局內埔分局偵查隊員警已因證人郭琮印先向警供述及
    可疑之微信對話截圖即合理懷疑被告乙○○有販毒犯行，尚與
    刑法自首之定義有間，此有屏東縣政府警察局內埔分局110
    年10月15日內警偵字第11032143800號函暨職務報告可參（
    本院卷第217、219頁），因此被告乙○○在未供出附表一編號
    2、3所示犯行前，員警因證人郭琮印之證述及可疑之微信對
    話截圖之確切客觀事實依據而生合理之可疑，已發覺被告乙
    ○○有販賣第二級毒品予證人郭琮印之嫌疑，自不符合自首要
    件。另附表一編號1則因現行犯遭查獲，亦無自首情事。
  ㈦被告乙○○就本案犯行並無刑法第59條之適用：
  1.辯護人以被告乙○○家境清寒，有正當工作，且有配偶及三名
    未成年子女需要扶養，身為家中經濟支柱，為維持家庭開銷
    ，鑄下本案大錯，後悔不已，倘被告乙○○入監服刑過長，恐
    造成家計困難並影響未成年子女之人格發展，非法所樂見，
    因此，請法院斟酌上情，給與被告乙○○依刑法第59條減輕其
    刑之機會等語（本院卷第183頁），為被告乙○○辯護。
  2.按刑法第59條規定：「犯罪之情狀顯可憫恕，認科以最低度
    刑仍嫌過重者，得酌量減輕其刑。」此固為法院得裁量之事
    項，然法院為裁量減輕時，並非漫無限制，必須犯罪另有特
    殊之原因、環境與情狀，在客觀上足以引起一般之同情，認
    為即使宣告法定最低度刑，猶嫌過重者，始有其適用。且如
    別有法定減輕之事由者，應優先適用法定減輕事由減輕其刑
    後，猶嫌過重時，方得為之。
  3.審酌被告乙○○販賣第三級毒品犯行，並沒有任何犯罪特殊原
    因、環境或情狀，在客觀上足以引起一般同情而顯可憫恕之
    情事，況且被告乙○○所犯3次犯行，業均已依修正前毒品危
    害防制條例第17條第2項之規定，減輕其刑，所宣告之刑，
    與所為犯行已屬相當，並無情輕法重或刑罰過苛之情，故無
    適用刑法第59條酌減規定之必要，是辯護人上開主張，本院
    尚難採納。
  ㈧綜合前述，被告乙○○就如附表一編號1至3所示犯行，依刑法
    第47條第1項前段規定加重其刑，如附表一編號1至3所示之
    犯行，依修正前毒品危害防制條例第17條第2項偵審自白減
    輕其刑；如附表一編號1所示之犯行，依刑法第25條第2項未
    遂減刑；如附表一編號2、3所示犯行，依修正前毒品危害防
    制條例第17條第1項之規定減輕其刑。從而依刑法第71條第1
    項、第2項規定，先加後減、遞減其刑。
  ㈨被告甲○○就本案犯行，均無修正前毒品危害防制條例第17條
    第2項規定之適用：
  1.按毒品危害防制條例第17條第2項規定之「自白」，係指行
    為人坦承販賣毒品罪構成要件行為之全部或主要部分而言。
    而同條例第4條所定販賣毒品罪，係以行為人主觀上有營利
    意圖，而客觀上將毒品價售或有償讓與他人，為其構成要件
    。若行為人否認主觀上有營利意圖，僅承認客觀上有將毒品
    以無償或以原價或低於原價之價格有償轉讓，即與販賣毒品
    罪之構成要件不侔，難認已自白犯販賣毒品罪犯罪事實之全
    部或主要部分，自不得適用上開減輕其刑之規定。又修正前
    上開自白減刑規定，須於偵查及審判中均自白，始有其適用
    ，此有最高法院110年度台上字第5310號刑事判決可資參照
    。
  2.查，被告甲○○雖於偵查中承認本案附表一編號1、4、5之犯
    行（警二卷第17至18頁、偵一卷第157至162頁），但於本院
    審判中否認有販賣之主觀犯意，亦無營利意圖，僅坦承轉讓
    （本院卷第258頁），其雖於110年4月27日準備程序期日表
    明認罪（本院卷第76頁），惟於該次準備程序期日，供稱：
    我沒有要賺價差，我急著用錢，就是要變現等語（本院卷第
    79頁），否認有營利意圖，且於110年10月8日準備程序表明
    上次（即110年4月27日期日）並沒有要認罪之意思（本院卷
    第173頁），從而，其既於審判中否認有營利意圖，依前揭
    說明，難認其有自白販賣毒品犯行，自不得適用前開規定，
    減輕其刑。又被告甲○○之販賣第三級毒品犯行，亦無任何犯
    罪特殊原因、環境或情狀，在客觀上足以引起一般同情而顯
    可憫恕之情事，亦無刑法第59條規定之適用，附此敘明。
  ㈩被告甲○○就本案犯行，均無修正前毒品危害防制條例第17條
    第1項規定之適用：被告甲○○雖曾於警詢時，供稱毒品來源
    係在高雄市○○區「OOOO」夜店，向一名綽號「阿龍」男子所
    購買，然無法提供相關年籍資料，因無法掌握真實身份，故
    無法偵辦等語，此有屏東縣政府警察局內埔分局110年4月1
    日內警偵字第11030570600號函暨職務報告在卷可佐（本院
    卷第61至63頁），故員警因未能掌握綽號「阿龍」男子之身
    分，無法查獲，被告甲○○就其犯行並無修正前毒品危害防制
    條例第17條第1項規定之適用。
五、爰以行為人之責任為基礎，審酌被告2人明知毒品對人體身
    心健康戕害甚大，竟意圖營利為販賣第三級毒品之犯行，不
    僅戕害國人身體健康，且危害社會安全。惟考量被告乙○○犯
    後於警詢、偵查、本院審理時均坦承犯行，表示悔意之態度
    ；被告甲○○則在偵查中坦承犯行，在本院否認犯行之態度，
    併考量所販賣之毒品對象單一、數量非多，對價非鉅，兼衡
    被告乙○○高職畢業，從事洗車廠，每月平均收入約3至4萬元
    ，已婚，有3個未成年子女（6歲、4歲、10個月）；被告甲○
    ○高中畢業，從事網拍，賣美妝材料，月收入約4萬元左右，
    離婚，與前妻共同扶養4歲、2歲未成年子女2名（本院卷第2
    91頁）之教育智識程度及生活狀況等一切情狀，分別量處如
    附表一各編號「宣告刑」欄所示之刑。
六、另考量刑法第51條數罪併罰定執行刑之立法方式，係採限制
    加重原則，非以累加方式定應執行刑，如以實質累加之方式
    定應執行刑，則處罰之刑度顯將超過其行為之不法內涵，而
    違反罪責原則，並考量因生命有限，刑罰對被告造成之痛苦
    程度，係隨刑度增加而生加乘效果，而非以等比方式增加，
    是以隨罪數增加遞減其刑罰之方式，當足以評價被告行為之
    不法性之法理（即多數犯罪責任遞減原則），審酌被告乙○○
    、甲○○所犯各次販賣毒品犯行，時間均在109年5月27日，各
    該犯行侵害之法益相近，販毒對象各僅1人，考量刑罰手段
    、目的之相當性，及各被告整體犯行之應罰適當性等總體情
    狀，就被告2人所犯如附表一各編號所示各罪，分別定應執
    行刑如主文第1項、第2項所示。
七、沒收與否之說明
  ㈠犯罪所得部分：按犯罪所得，屬於犯罪行為人者，沒收之。
    前二項之沒收，於全部或一部不能沒收或不宜執行沒收時，
    追徵其價額，刑法第38條之1第1項前段、第3項定有明文。
    經查：被告乙○○如附表一編號2、3所示之販毒價金，均已由
    被告乙○○收取，業經被告乙○○於警詢時供述明確（警一卷第
    10頁），故該等未扣案之犯罪所得，應依刑法第38條之1第1
    項前段、第3項規定，分別隨同於被告乙○○所犯如附表一編
    號2、3之罪刑項下宣告沒收，於全部或一部不能沒收或不宜
    執行沒收時，追徵其價額。又附表一編號1所示由郭琮印交
    付之13,000元，經被告乙○○供稱丟棄在路邊，經員警找回，
    而經查扣等語（本院卷第76、273頁、警一卷第10頁），故
    雖經員警查扣，有扣押物品目錄表可佐（警一卷第49頁），
    然係員警作為偵查犯罪工具之用，將另行發還由員警具領，
    有內埔分局偵查隊109年5月28日偵查報告可佐（偵一卷第16
    頁），並非被告乙○○之犯罪所得，故不予宣告沒收。
  ㈡扣案物部分：
  1.按毒品危害防制條例第19條第1項規定：「犯第4條至第9條
    、第12條、第13條或第14條第1項、第2項之罪者，其供犯罪
    所用之物，不問屬於犯罪行為人與否，均沒收之。」，查扣
    案如附表二編號3所示之行動電話，係被告乙○○所有，且供
    如附表一編號1至3所示犯罪所用之物，業經被告乙○○於準備
    程序時供述明確（本院卷第76頁），則該行動電話，不問屬
    於犯罪行為人與否，均應依毒品危害防制條第19條第1項規
    定，隨同於附表一編號1至3所示各罪刑項下，宣告沒收之。
  2.扣案如附表二編號1、2、8、10所示之物，經送鑑驗後，結
    果分別檢出第三、四級毒品成分，屬違禁物，且其餘未抽驗
    者與抽驗之成分相同，為被告2人所不爭執（本院卷第279至
    281頁），均應依刑法第38條第1項規定，不問屬於犯罪行為
    人與否，就附表二編號1所示部分，於被告乙○○如附表一編
    號1所示罪刑項下；就附表二編號2所示部分，於被告乙○○如
    附表一編號3所示罪刑項下；就附表二編號8、10所示部分，
    則均於被告甲○○如附表一編號4所示罪刑項下，宣告沒收之
    （沒收之理由均詳見附表二上開編號「備註」欄之說明）。
    盛裝上開毒品之外包裝袋，係防止毒品裸露、逸出、潮濕，
    便於持有，與其上所殘留之毒品難以析離，且無析離之實益
    與必要，應視同毒品，一併依上開規定沒收。至送驗耗損部
    分因已滅失，爰不予宣告沒收。
  3.扣案如附表二編號12、13所示之物，經送鑑驗後，雖檢出第
    二、三級毒品成分，有內政部警政署刑事警察局109年9月11
    日刑鑑字第1090064980號鑑定書在卷可稽（警二卷第145頁
    ）。然被告2人均否認持有上開扣案物（本院卷第272至273
    頁），而上開扣案物為警分別自專業洗車殿辦公室天花板及
    辦公桌下查扣，有搜索扣押筆錄暨扣押物品目錄表（警一卷
    第43、49頁）、現場圖（偵一卷第81至82頁）、搜扣現場暨
    扣案物品照片（警一卷第79至81頁）等在卷可稽。經證人即
    專業洗車殿員工林士傑於警詢時證稱：我都叫林柏宏「老闆
    」，被告乙○○及林柏宏均為負責人，被告乙○○算是店長，管
    理店內事務，辦公室平常是被告乙○○或客人在內等候休息等
    語（警一卷第188至190頁）；證人陳柏宏則於警詢時陳稱：
    專業洗車殿由我交給被告乙○○經營，但我仍可使用，我去洗
    車時，會坐在辦公室內，那是給客人使用的休息室，我有時
    會與友人在該店聚會等語（警二卷第39至41頁、偵一第295
    至297頁），依證人前揭證詞內容，足見該辦公室未有嚴格
    門禁管制，除被告2人外，尚供林柏宏或該洗車店客人等不
    特定人進出使用，且專業洗車殿實際管理者，並非僅有被告
    乙○○，復衡以上開扣案物為銀色包裝及黃色粉末，外觀與被
    告2人販賣之彩虹漩渦外包裝之毒品咖啡包不符，實難僅以
    上開扣案物係於該辦公室內查扣，即驟為不利被告2人之認
    定，故難認與被告2人前揭販毒犯行有關，爰不宣告沒收。
  4.扣案如附表二編號4、5、6、7、9、11、14、15、16所示之
    其餘物品，因被告2人否認與本案販毒有關（理由詳見附表
    二上開編號「備註」欄之說明），無證據證明與本案犯罪有
    關，均不宣告沒收。
據上論斷，應依刑事訴訟法第299條第1項前段，判決如主文。
本案經檢察官胡詩英提起公訴、檢察官姜麗儒到庭執行職務。
中    華    民    國   111    年    1     月    25    日
                  刑事第十庭  審判長法  官  曾鈴媖
                                    法  官  吳俞玲
                                    法  官  陳美芳
以上正本證明與原本無異。
如不服本判決應於收受送達後20日內向本院提出上訴書狀，並應
敘述具體理由；如未敘述上訴理由者，應於上訴期間屆滿後20日
內向本院補提理由書（均須按他造當事人之人數附繕本）「切勿
逕送上級法院」。
因疫情而遲誤不變期間，得向法院聲請回復原狀。
中    華    民    國   111    年    1     月    25    日
                                    書記官  徐美婷
附表一：

編號 行為人 購毒者 交易時、地 毒品種類、金額 宣告刑 1 乙○○甲○○ 郭琮印 109年5月27日20時10分許，在高雄市○○區○○○路000號「專業洗車殿」前，郭琮印所駕駛之車牌號碼000-0000號自用小客車上。 小惡魔毒品咖啡包50包（內含第三級毒品成分） 乙○○共同販賣第三級毒品未遂，累犯，處有期徒刑貳年貳月。扣案如附表二編號1、3所示之物沒收。甲○○共同販賣第三級毒品未遂，處有期徒刑參年拾月。     1萬3,000元（未遂）  2 乙○○ 郭琮印 109年5月27日13時許，在高雄市○○區○○○路000號「專業洗車殿」前，郭琮印所駕駛之車牌號碼000-0000號自用小客車上。 小惡魔毒品咖啡包5包（內含第三、四級毒品成分） 乙○○販賣第三級毒品，累犯，處有期徒刑壹年伍月。扣案如附表二編號3所示之物沒收。未扣案之犯罪所得新臺幣貳仟元沒收，於全部或一部不能沒收或不宜執行沒收時，追徵其價額。     2,000元  3 乙○○ 郭琮印 109年5月27日15時30分許，在高雄市○○區○○○路000號保養廠外，郭琮印所駕駛之車牌號碼000-0000號自用小客車上。 小惡魔毒品咖啡包10包（內含第三、四級毒品成分） 乙○○販賣第三級毒品，累犯，處有期徒刑壹年陸月。扣案如附表二編號 2、3所示之物沒收。未扣案之犯罪所得新臺幣參仟伍佰元沒收，於全部或一部不能沒收或不宜執行沒收時，追徵其價額。     3,500元（含現金2,900元及轉帳600元）  4 甲○○ 乙○○ 109年5月27日18時許，在高雄市油管路汽車烤漆店外，乙○○所駕駛之車牌號碼0000-00號自用小客車上。 小惡魔毒品咖啡包50包（內含第三級毒品成分） 甲○○販賣第三級毒品，處有期徒刑柒年陸月。扣案如附表二編號8、10所示之物沒收。     1萬元（未付款）  5 甲○○ 乙○○ 109年5月27日1時許，在高雄市○○區○○○路000號「專業洗車殿」。 小惡魔毒品咖啡包25包（內含第三、四級毒品成分） 甲○○販賣第三級毒品，處有期徒刑柒年肆月。     5,000元（未付款）  


附表二（扣案物）：

編號 扣押物品目錄表所載名稱 鑑定結果 備註 沒收與否 1 小惡魔毒品咖啡包50包（毛重：540.81公克，編號1-50） 編號1至50：經檢視均為彩虹漩渦外包裝，外觀型態均相似。 ㈠驗前總毛重544.74公克（包裝總重約47.50公克），驗前總淨重約497.24公克。 ㈡隨機抽取編號5鑑定：經檢視內含紫色粉末。 ⒈淨重9.83公克，取2.15公克鑑定用罄，餘7.68公克。 ⒉檢出第三級毒品3,4-亞甲基雙氧苯基乙基胺丁酮（Eutylone）成分。 ⒊測得純度約2％。 ㈢依據抽測純度值，推估編號1至50均含3,4-亞甲基雙氧苯基乙基胺丁酮之驗前總純質淨重約9.94公克。（參警二卷第144頁） 附表一編號1毒品交易現場查扣。 沒收（刑法第38條第1項） 2 小惡魔毒品咖啡10包（毛重：90.05公克，編號51-60） 編號51至60：經檢視均為彩虹漩渦外包裝，外觀型態均相似。 ㈠驗前總毛重101.51公克（包裝總重約9.50公克），驗前總淨重約92.01公克。 ㈡隨機抽取編號60鑑定：經檢視內含紫色粉末。 ⒈淨重9.12公克，取1.82公克鑑定用罄，餘7.30公克。 ⒉檢出微量第三級毒品3,4-亞甲基雙氧苯基乙基胺丁酮（Eutylone）及微量第四級毒品硝西泮（耐妥眠）（Nitrazepam）等成分。（參警二卷第144頁） ㈠車牌號碼0000-0 0號自用小客車副駕駛座底下查扣。 ㈡乙○○如附表一編號2、3分別販賣小惡魔咖啡包5包及10包給郭琮印後，所剩餘（本院卷第76頁）。 沒收（刑法第38條第1項） 3 APPLE手機1支0000000000IMEI：00000000000000000  乙○○持用，供如附表一編號1至3所示犯罪所用之物。 沒收（毒品危害防制條例第19條第1項） 4 新臺幣千元鈔9張  乙○○所有，為洗車之收入，與販毒無關（本院卷第76頁、警一卷第6頁）。 不沒收 5 新臺幣伍佰元鈔3張    6 新臺幣百元鈔9張    7 OOOO-OO自小客車（LEXUS）鑰匙1支  乙○○持用，用以接受小孩，與販毒無關（本院卷第76頁、警一卷第6頁）。 不沒收 8 小惡魔毒品咖啡包50包（毛重：504.20公克，編號61-110） 編號61至110：經檢視均為彩虹漩渦外包裝，外觀型態均相似。 ㈠驗前總毛重509.10公克（包裝總重約47.50公克），驗前總淨重約461.60公克。 ㈡隨機抽取編號70鑑定：經檢視內含紫色粉末。 ⒈淨重9.26公克，取2.71公克鑑定用罄，餘6.55公克。 ⒉檢出第三級毒品3,4-亞甲基雙氧苯基乙基胺丁酮（Eutylone）及微量第四級毒品硝西泮（耐妥眠）（Nitrazepam）等成分。 ⒊測得3,4-亞甲基雙氧苯基乙基胺丁酮純度約1％。 ㈢依據抽測純度值，推估編號61至110均含3,4-亞甲基雙氧苯基乙基胺丁酮之驗前總純質淨重約4.61公克。（參警二卷第144頁） ㈠搜索地點辦公室後方天花板上方搜出。 ㈡與附表一編號4、5的小惡魔咖啡包是同一批，為被告甲○○如附表一編號4所示販賣小惡魔咖啡包後所剩餘（本院卷第77頁）。 沒收（刑法第38條第1項） 9 APPLE手機1支0000000000IMEI：0000000000 00000、000000000000000  甲○○持用，並未供販毒所用（本院卷第77頁），不能證明與本案有關。 不沒收 10 小惡魔毒品咖啡包3包（毛重：30.05公克，編號111-113） 編號111至113：經檢視均為彩虹漩渦外包裝，外觀型態均相似。 ㈠驗前總毛重30.33公克（包裝總重約2.85公克），驗前總淨重約27.48公克。 ㈡隨機抽取編號112鑑定：經檢視內含紫色粉末。 ⒈淨重9.18公克，取2.74公克鑑定用罄，餘6.44公克。 ⒉檢出微量第三級毒品3,4-亞甲基雙氧苯基乙基胺丁酮（Eutylone）、微量第三級毒品硝甲西泮（硝甲氮平）（Nimetazepam）及微量第四級毒品硝西泮（耐妥眠）（Nitrazepam）等成分。（參警二卷第144至145頁） ㈠甲○○身上搜出。 ㈡甲○○如附表一編號4所示販賣小惡魔咖啡包後所剩餘（本院卷第77頁）。 沒收（刑法第38條第1項） 11 新臺幣千元鈔35張  甲○○身上背包搜出，工作網拍所得，與販毒無關（本院卷第77頁、警一卷第113頁）。 不沒收 12 毒品咖啡包27包（毛重：195.3公克，編號114-140） 編號114至140：經檢視均為銀色包裝，外觀型態均相似。 ㈠驗前總毛重197.56公克（包裝總重約40.50公克），驗前總淨重約157.06公克。 ㈡隨機抽取編號118鑑定：經檢視內含淡褐色粉末。 ⒈淨重6.20公克，取2.35公克鑑定用罄，餘3.85公克。 ⒉檢出第二級毒品甲氧基甲基安非他命、微量第三級毒品2-氟-去氯愷他命及微量第四級毒品硝西泮（耐妥眠）等成分。（參警二卷第145頁） 搜索地點內辦公桌下搜出，不能證明與本案有關。 不沒收 13 疑似毒品咖啡包原料1包（毛重47.95公克） 編號141：經檢視為透明色包裝，內含黃色粉末。 ㈠驗前毛重47.68公克（包裝重4.12公克），驗前淨重43.56公克。 ㈡取0.23公克鑑定用罄，餘43.33公克。 ㈢檢出第二級毒品甲氧基甲基安非他命及第三級毒品3,4 -亞甲基雙氧苯基乙基胺丁酮等成分。 ㈣另檢出非毒品成分：BMDP ㈤測得甲氧基甲基安非他命純度約11％，驗前純質淨重4.79公克，3,4-亞甲基雙氧苯基乙基胺丁酮純度約1％，驗前總純質淨重約0.43公克。（參警二卷第145頁） 搜索地點內辦公室後方天花板上方搜出，不能證明與本案有關。 不沒收 14 分裝帶3捆  被告2人均供稱非其等所有（警一卷第7、113頁），不能證明與本案有關。  不沒收 15 封膜機1台    16 電子磅秤1台    17 新臺幣千元鈔13張  為員警作為偵查犯罪工具之用，且經被告乙○○丟棄路邊，嗣遭員警尋回扣案，非被告乙○○之犯罪所得。 不沒收 
附錄論罪科刑法條：
修正前毒品危害防制條例第4條製造、運輸、販賣第一級毒品者
，處死刑或無期徒刑；處無期徒刑者，得併科新臺幣 2 千萬元
以下罰金。製造、運輸、販賣第二級毒品者，處無期徒刑或 7 
年以上有期徒刑，得併科新臺幣 1 千萬元以下罰金。製造、運
輸、販賣第三級毒品者，處 7 年以上有期徒刑，得併科新臺幣 
7 百萬元以下罰金。製造、運輸、販賣第四級毒品者，處 5 年
以上 12 年以下有期徒刑，得併科新臺幣 3 百萬元以下罰金。
製造、運輸、販賣專供製造或施用毒品之器具者，處 1 年以上7
 年以下有期徒刑，得併科新臺幣 1 百萬元以下罰金。前五項之
未遂犯罰之。